# 请教

提问人：kuaijiman 时间：2014-08-22 15:03:43
甲单位向乙单位销售大型设备，生产周期较长，甲乙单位协商以甲单位的名义向银行贷款，作为大型设备的价款，双方约定贷款利息由乙单位负担，但是前期由甲单位代付，贷款期满后由乙单位偿还甲单位代垫利息及本金。应该如何核算？

回答人：chenyiwei
需要明确： 1 、甲公司确认收入是采用“建造合同模式”还是“销售商品模式”？目前该设备的建造进度如何？ 2 、贷款期限多长？与生产周期相比如何？ 3 、乙公司为保证借款本息的偿还，提供了哪些担保？担保物的价值是否足够？